Sandra Milena Basto Sierra

Número de cédula: 1022383939 Fecha de nacimiento: 28/05/1993

Edad: 27 años

Teléfono móvil: 3118683716 -3192127492 Ciudad residencia: Bogotá Patio bonito

E-mail: sandrasierra2805@gmail.com * samy_05@hotmail.es

PERFIL PROFESIONAL

TECNÓLOGA EN DISEÑO DE ELEMENTOS MECÁNICOS PARA SU FABRICACIÓN CON MAQUINARIA Y HERRAMIENTAS DE CONTROL NUMÉRICO COMPUTARIZADO con conocimientos en mantenimiento industrial, con interés de desempeñar funciones como servicio al cliente interno y externo , elaboración de órdenes trabajo , programación de mantenimiento industrial, para equipos, control de inventario, compra y venta de insumos requeridos, sistematización y digitación de documentos. Habilidades en tareas y proyectos de innovación tecnológica para la industria de alimentos y metalmecánica, Manejo de técnicas y tecnologías de fabricación, la instalación, operación y mantenimiento de procesos industriales .Fortalezas y habilidades en manejo de máquinas industriales y mantenimiento preventivo comprobada experiencia de 3 años y conocimientos amplios en manejo de inventarios y repuestos. Apoyo en mantenimiento industrial y fabricación de placas cilíndricas según planos.

FORMACIÓN ACADÉMICA

FORMACIÓN UNIVERSITARIA

Titulación: TECNICO TÉCNICA PROFESIONAL EN PROCESOS DE

MANUFACTURA

Año graduación: 09/Octubre

2020 Bogotá.

Institución: Escuela Tecnológica

Instituto Técnico central.

FORMACIÓN UNIVERSITARIA

Titulación: TECNÓLOGA DISEÑO DE ELEMENTOS MECÁNICOS PARA SU FABRICACIÓN CON MÁQUINAS

HERRAMIENTAS CNC.

Año graduación: 2013 BOGOTA

Institución: SENA

SECUNDARIA

Titulación: Bachiller

Especialidad: Académico 2010 BOGOTA
Institución: I.E.D EDUARDO UMAÑA LUNA

CURSOS

Curso: ELECTRICIDAD INDUSTRIAL

Institución: Escuela Tecnológica Instituto Técnico

central. 2018 60 HORAS

Curso: Especialización Técnica Profesional

en Mantenimiento industrial

Institución: Escuela Tecnológica Instituto Técnico

central.2015 1 AÑO

Curso: ALEMAN A1

Institución: Escuela Tecnológica Instituto Técnico

central.2017 60 HORAS

Curso: ELECTRICIDAD BASICA

Institución: Escuela Tecnológica Instituto Técnico

central, 2015 60 HORAS

EXPERIENCIA LABORAL

GRUPO COLBA

Cargo: Analista de Mantenimiento

Funciones: Programación de mantenimientos correctivos y preventivos.

Asignación de maquinaria entrada y salida de equipos por kardex, entrada por

compra asignación de maquinaria. **Fecha:** 06/03/2020 – 19/06/2020

Teléfono: 3185373ext 1206 /3165395290

PRODUCOM S.A.S

Cargo: Operario de Máquinas y Herramientas.

Funciones: Operar maquinas herramientas como torno, taladro para realizar

piezas mecánicas y bujes según plano.

Fecha: 05/11/2019 - 31/12/2019

Teléfono: 2604953.

LAVANTI S.A.S

Cargo: Técnico mecánico

Funciones: Mantenimiento preventivo y correctivo de equipos de lavandería semi-indusrial. Manejo de clientes. Diagnóstico de fallas en diversos equipos de

lavandería.

Fecha: 01/11/2018 - 10/09/2019

Teléfono: (034)3220125- (315)6120981

ASCENSORES SCHINDLER DE COLOBIA S.A.S.

Cargo: Técnico de servicio

Funciones: Responder por el mantenimiento, la seguridad la fiabilidad de los equipos asignados de la ruta y zona de trabajo. Garantizar que se cumplen los objetivos de calidad y rendimiento en los procesos de mantenimiento.

Fecha: 1/06/2017 –31/12/2017 **Teléfono:** 7422302-7422300

FAISMON S.A.S

Cargo: Mecánico

Funciones: Identificar desgastaste en piezas mecánicas teniendo en cuentas estándares de medición. Realizar cambios de elementos mecánicos (rodamientos poleas, bandas, piñones, cremalleras, guayas) .Manejar rectificadora industrial.

Fecha: 24/02/2014 – 31/08/2016 **Teléfono:** 4481020 -3780383

REFERENCIAS FAMILIARES

Roberto Basto

Cargo: Conductor

Teléfono: 3143433040

REFERENCIAS PERSONALES

Judith Garzón

Cargo: Ingeniera Industrial Teléfono: 3142181390

German Cáceres

Cargo: Técnico Electromecánico

Teléfono: 3104937739